臺灣臺北地方法院刑事判決　　　　　　96年度交簡上字第92號
上　訴　人　臺灣臺北地方法院檢察署檢察官
被　　　告　丙○○
　　　　　　　　　　　2樓
上列上訴人因被告過失傷害案件，不服本院民國96年4月3日95年
度北交簡字第3161號第一審簡易判決（聲請簡易判決處刑書案號
：95年度偵字第20008號），提起上訴，本院管轄之第二審合議
庭判決如下：
    主  文
原判決撤銷。
丙○○因過失傷害人，處有期徒刑貳月，如易科罰金，以新臺幣
壹仟元折算壹日；減為有期徒刑壹月，如易科罰金，以新臺幣壹
仟元折算壹日。
    事  實
一、丙○○於民國九十五年七月八日下午四時五十分許，駕駛車
    牌號碼三九六九－ＨＦ號自用小客車，沿支線道臺北市○○
    區○○路四段二百四十五巷由北往南方向行駛，行經該巷巷
    口時，本應注意支線道車應讓幹線道車先行，並按該路口「
    停車再開」標誌，停車觀察，認為安全時再前行，且依當時
    天晴、日間自然光線，路面乾燥、鋪設柏油、無缺陷，無障
    礙物、視距良好等情形，並無不能注意之情事，竟疏未注意
    ，貿然由該巷口右轉八德路四段欲往西方向行駛，致其車前
    頭擦撞沿幹線道八德路四段由東往西方向行駛，由甲○○所
    騎乘附載乙○○之車牌號碼ＣＶＴ－三五○號重型機車（下
    稱本案車禍）。甲○○、乙○○因而人車倒地，甲○○並因
    此受有四肢多處挫擦傷之傷害；乙○○則受有右下肢多處撕
    裂傷，一處約二乘零點三乘零點三公分，另二處各約一點五
    乘零點三乘零點三公分，以及右下肢挫擦傷等傷害。嗣經臺
    北市政府警察局交通大隊松山分隊據報前往處理，丙○○向
    到場處理警員坦承為肇事人，並不逃避而自首接受裁判。
二、案經甲○○、乙○○訴由臺北市政府警察局松山分局報告臺
    灣臺北地方法院檢察署檢察官偵查聲請以簡易判決處刑。
    理  由
壹、程序方面：
    被告丙○○對於本判決所引用之證據資料，均不爭執其證據
    能力，本院審酌該等言詞供述及書面做成時之狀況，並無不
    宜作為證據之情事，依刑事訴訟法第一百五十九條之五第二
    項，得作為證據。
貳、實體方面：
一、訊據被告對上開事實坦承不諱（本院卷第一九頁、第三六頁
    參照），核與證人即告訴人甲○○、乙○○證述情節相符（
    臺灣臺北地方法院檢察署九十五年度偵字第二○○○八號偵
    查卷第三三頁至第三六頁參照），且有財團法人基督復臨安
    息日會臺安醫院診斷證明書、財團法人新光吳火獅紀念醫院
    診斷證明書、臺北市立萬芳醫院委託財團法人私立臺北醫學
    大學辦理診斷證明書各二紙（前開偵查卷第一三頁至第一四
    頁、第四十頁、第四二頁、第五十頁參照）、案發現場及車
    損照片九幀（前開偵查卷第一七頁至第二一頁參照）、臺北
    市政府警察局松山分局交通分隊道路交通事故現場圖及道路
    交通事故補充資料表、交通事故談話紀錄表、道路交通事故
    調查報告表(一)(二)（前開偵查卷第二二至二七頁參照）、臺北
    市政府警察局交通警察大隊道路交通事故初步分析研判表（
    前開偵查卷第四三頁參照）等件在卷足稽，足以擔保被告前
    開任意性自白與事實相符。且查「汽車行駛至交岔路口，其
    行進、轉彎，應依下列規定：．．．二、行至無號誌或號誌
    故障而無交通指揮人員指揮之交岔路口，支線道車應暫停讓
    幹線道車先行。未設標誌、標線或號誌劃分幹、支線道者，
　　少線道車應暫停讓多線道先行；車道數相同時，轉彎車應暫
    停讓直行車先行；同為直行車或轉彎車者，左方車應暫停讓
    右方車先行。但在交通壅塞時，應於停止線前暫停與他方雙
    向車輛互為禮讓，交互輪流行駛。」，為本案車禍發生時應
    適用之道路交通安全規則第一百零二條第一項第二款前段所
    明定。又依本案車禍發生時天晴、日間自然光線，路面乾燥
    、鋪設柏油、無缺陷，無障礙物、視距良好等情形，並無不
    能注意之情事等節，有道路交通事故調查報告表(一)足參，且
    依卷附現場採證照片所示，該巷口立有「停車在開」之標誌
    （偵查卷第一八頁參照），其目的係用以告示車輛駕駛人必
    須停車觀察，認為安全時，方得再開（道路交通標誌標線號
    誌設置規則第五十八條第一項規定參照），被告亦無不能注
    意之情事。被告竟不注意，而肇致本案車禍，就此事故自有
    過失，且與證人甲○○、乙○○所受前揭傷害有相當因果關
    係。事證明確，被告犯行堪予認定。
二、核被告所為，係犯刑法第二百八十四條第一項前段之過失傷
    害罪。被告以一過失傷害行為致甲○○、乙○○各受有上開
    傷害，為同種想像競合犯，應依刑法第五十五條規定，從一
    重過失傷害罪處斷。又被告肇事後，於臺北市政府警察局交
    通大隊松山分隊警員前往現場處理時，被告在場並當場承認
    為肇事人乙節，有臺北市○○○○○道路交通事故肇事人自
    首情形紀錄表可考（前開偵查卷第二九頁參照），被告在有
    偵查犯罪職權之公務員知悉前，向警員告知其犯罪，而不逃
    避接受裁判，核屬自首，是依刑法第六十二條前段規定，減
    輕其刑。原審以被告上述犯行事證明確，予以論罪科刑，固
    非無見，但查：(一)原審判決漏未認定被告有前述想像競合犯
    情形，尚有不當之處。(二)原審並未論述被告有自首之情形，
    亦有未洽。(三)原審判決後，中華民國九十六年罪犯減刑條例
    於九十六年七月十六日施行，原審未及適用。是檢察官以前
    揭原審判決未臻妥適之處請求撤銷原判決予以改判（此等上
    訴理由，業據蒞庭公訴人於論告時陳明，依檢察一體原則，
    自屬上訴意旨範圍）為有理由，應由本院予以撤銷改判。至
    於檢察官另稱被告應構成刑法第二百八十四條第二項之業務
    過失傷害乙節，因查無積極證據證明，是檢察官此部分之指
    摘容無理由，併此敘明。爰審酌被告違反義務之程度、造成
    甲○○、乙○○所受傷勢，雖能坦承犯行，但與證人協調過
    程難認懇切，此據證人甲○○、乙○○指訴歷歷，惟被告並
    無前科，有臺灣高等法院被告前案紀錄可佐，素行非劣及其
    他一切情狀，本院認原審量處拘役五十日，容有未洽，改量
    處有期徒刑二月，並依刑法第四十一條第一項前段規定諭知
    易科罰金之折算標準。又被告本案犯罪時間係於九十六年四
    月二十四日以前，且合於減刑條件，應依中華民國九十六罪
    犯減刑條例第二條第一項第三款規定，減為有期徒刑一月，
    復依刑法第四十一條第一項前段規定諭知易科罰金之折算標
    準，以資儆懲。
據上論斷，應依刑事訴訟法第四百五十五條之一第一項、第三項
、第三百六十九條第一項前段、第三百六十四條、第二百九十九
條第一項前段，刑法第二百八十四條第一項前段、第五十五條、
第六十二條前段、第四十一條第一項前段，刑法施行法第一條之
一，中華民國九十六年罪犯減刑條例第二條第一項第三款、第七
條，判決如主文。
本案經檢察官林禎瑩到庭執行職務
中　　華　　民　　國　　96　　年　　8　　月　　23   　日
　　　　　　　　　刑事第十庭審判長法　官  吳秋宏
                                  法  官  林春玲
                                  法  官  姚念慈
上正本證明與原本無異。
不得上訴。
                                  書記官  劉芸珊
中　　華　　民　　國　　96　　年　　8 　　月　　23　　日
附錄本案論罪科刑法條全文：
因過失傷害人者，處六月以下有期徒刑、拘役或五百元以下罰金
，致重傷者，處一年以下有期徒刑、拘役或五百元以下罰金。
